【裁判字號】    88,易,4604
【裁判日期】    900321
【裁判案由】    竊盜
【裁判全文】
臺灣高雄地方法院刑事判決                        八十八年度易字第四六四號
    公  訴  人  臺灣高雄地方法院檢察署檢察官
    被      告  己○○
    被      告  庚○○
右列被告因竊盜案件，經檢察官提起公訴（八十八年度偵緝字第九五○號、八十八年
度偵字第一五四八六號、第一六五八七號、第一七三一○號），本院判決如左：
    主  文
己○○連續攜帶兇器竊盜，處有期徒刑捌月。扣案螺絲起子肆支、瑞士刀壹支、小刀
壹支、鑰匙拾壹支、手電筒壹支，均沒收。
庚○○無罪。
    事      實
一、己○○基於概括犯意，意圖為自己不法之所有，先後於附表所列時地，連續以附
    表所示之方法，竊取附表所示各被害人之財物，得手後，除編號一之犯行逃離現
    場外，其餘各次犯行均當場為警查獲。並於查獲編號２、３號犯行時，當場於蔡
    某機車內扣得其攜帶客觀上足對人體產生傷害之兇器螺絲起子三把，瑞士刀及小
    刀各一支，鑰匙十一支、手電筒一支；於查獲編號５號之犯行時，當場扣得蔡某
    所有行竊之工具即兇器螺絲起子一把。
二、案經高雄市政府警察局左營分局、三民第一分局、高雄縣警察局鳳山分局、湖內
    分局分別移請臺灣高雄地方法院檢察署檢察官偵查起訴。
    理  由
壹、有罪部分
一、訊之被告己○○於審理中均已供承有如附表所示之各犯行，惟對作案之手法仍辯
    稱：編號１之犯行伊雖有進入乙○○屋內行竊，然未及竊得何物，即被乙○○發
    覺，故未得逞，即逃離現場；編號５之犯行，車門未鎖，伊始趁機行竊，並未使
    用螺絲起子撬壞車門鎖；編號２、３之犯行，當場被查獲之螺絲起子三把，瑞士
    刀及小刀各一把、鑰匙十一支及了電筒一支雖係伊所有，然係機車上之修護工具
    ，非用於行竊云云。惟查（一）、被告如附表所示犯行，均經如附表所示之屋主
    乙○○及被害人丁○○、葉天水、辛○○、甲○○、壬○○等人於警訊及本院審
    理中指述明白，復有丁○○、戊○○、辛○○、甲○○之贓物領結四張在卷可為
    佐証。（二）、編號１之犯行，屋內乙○○之母所有之金飾確有失竊，此業經乙○○於警訊及本院審理中指述明確，按乙○○與被告係同村鄰人，並無仇怨，自
    無構陷被告之可能，被告此部分辯詞尚無可信。又被告於警訊及偵查中已坦承編
    號５之犯行係伊以螺絲起子撬開甲○○之車門鎖行竊等情明確，並有該螺絲起子
    一支扣案可為憑証，而被害人甲○○之車門鎖確遭撬壞，亦經甲○○於警訊及審
    理中指述明確。被告此部分辯解爰無可採。（三）、編號２、３之犯行被查獲時
    ，當場於被告所騎用之機車上扣得螺絲起子三把，瑞士刀及小刀各一把、鑰匙十
    一支及手電筒一支之事實為被告所不否認，且有該等物品扣案可稽。按瑞士刀與
    小刀均非修護機車所用之工具，且一般機車均附有工具包，亦無須隨車攜帶如扣
    案之螺絲起子三把，再者，扣案之汽車鑰匙達十一支之多，其係開啟車門之行竊
    工具甚明，此徵諸被告自承若行竊之車輛車牌有鎖，即以自備鑰匙開啟及上開被
    告以螺絲起子為工具之作案手法，此等物品均係行竊工具無疑。此外，扣案手電
    筒一支乃行竊汽車內財物所必須之工具，如於夜間行竊，尤不可或缺，蓋汽車內
    雖可開小燈，然燈光昏暗仍不足以搜尋財物甚明，故扣案之手電筒應係供犯罪所
    用之物無疑。被告此部分辯解均無可採。此外，扣案螺絲起子四把及瑞士刀、小
    刀各一支客觀上均足致人死傷，自可認係兇器。綜上所述，被告犯行事証明確，
    應堪認定。
二、核被告所為附表編號１、４、６號所列各犯行，均係犯刑法第三百二十條第一項
    之罪，編號１犯行另犯同法第三百零六條第一項之罪，編號２、３、５號之犯行
    則係犯同法第三百二十一條第一項第三款之罪。另編號１犯行另犯之同法第三百
    零六條第一項之罪與竊盜部分有方法結果關係，應依刑法第五十五條牽連犯之規
    定，從一重之竊盜罪處斷。又編號２、３、５號之加重竊盜犯行與附表其它普通
    竊盜罪之基本構成要件既屬相同，自可認係同一罪名。附表所示各竊盜行為，時
    間緊接而犯同一罪名，顯係基於概括之犯意為之，爰依刑法第五十六條連續犯之
    規定論以一罪即加重竊盜罪，並加重其刑。爰審酌被告前有煙毒及竊盜等前科，
    素行不良，此有臺灣高等法院被告全國前案紀案表一份在卷可稽，仍不知悔改，
    再為本件多次竊行，惡性非輕，及其犯罪所得非多，犯後大致坦承犯行等一切情
    狀，量處如主文所示之刑。扣案之螺絲起子四把，瑞士刀及小刀各一把、鑰匙十
    一支、手電筒一支均係被告所有，業經被告於審理中供認不諱，其中八十八年院
    總管字二三八八號扣押物品清單上編號六螺絲起子一把、手電筒一支及鑰匙十一
    支應係供犯罪所用之物，其餘螺絲起子三把、瑞士刀及小刀各一把均係預備供犯
    罪所用之物，均依刑法第三十八條第一項第二款之規定為沒收之宣告。
貳、無罪部分
一、公訴意旨另以：被告庚○○於附表２、３號所列時地，與己○○共同意圖為自己
    不法之所有，與己○○共同實施如附表２、３號之竊盜犯行，因認被告庚○○亦
    同涉刑法第三百二十一條第一項第三款之加重竊盜犯行云云。
二、按犯罪事實應依証據認定之，無証據不得推論犯罪事實，刑事訟訴法第一百五十
    四條定有明文。訊之被告庚○○堅決否認有右揭共同竊盜犯行，辯稱：如附表２
    、３之己○○竊盜時間，伊並未與己○○同至現場，更無共同行竊之事等語。經
    查己○○固曾於警訊、偵查及本院審理中指稱伊竊取丁○○車內之行動電話，係
    由庚○○把風。旋又由庚○○在同處竊取葉天水行動電話一支，由伊把風云云。
    惟己○○於九十年二月二十一日本院訊問中，供稱：「找他（庚○○）到高雄玩
    ，我臨時起意，都是我下手偷的。」與其上開指述葉天水之手機係由庚○○下手
    竊取云云已不相同。又訊之己○○：「那一天（案發當天），在那裏和庚○○碰
    面？」，答稱：「我忘記了」，己○○對當日與庚○○碰面之情形完全無法陳述
    ，實有背於常情。再者，己○○供稱當日係與庚○○騎一部機車至現場行竊，伊
    本人先行離開。依此而論，己○○既騎機車載庚○○至現場行竊，豈有於得手後
    ，竟將庚○○棄於現場，而自行騎車離開之理。況本件丁○○及葉天水之行動電
    話均在己○○身上查獲，亦經己○○供承明白，此亦足佐証庚○○應未參與行竊
    。此外，當時之目擊証人丙○○於審理中亦當庭証稱當時只見一人入車內行竊等
    語。綜此而論，共同被告己○○之指述，既有如上所述之瑕疵，自難引為被告庚○○有罪之唯一証據。此外復查無其它証據足証庚○○有公訴意旨所指之犯行，
    此部分犯罪事實自屬無法証明。爰依刑事訟訴法第三百零一條第一項為無罪之諭
    知。
據上論斷，應依刑事訴訟法第二百九十九條第一項前段、第三百零一條第一項、刑法
第三百零六條第一項、第三百二十條第一項、第三百二十一條第一項第三款、第五十
五條、第五十六條、第三十八條第一項第二款、罰金罰鍰提高標準條例第一條前段，
判決如主文。
本案經檢察官郭麗娟到庭執行職務。
中      華      民      國      九十      年      三    月    二十一    日
                                      臺灣高雄地方法院刑事第七庭
                                          法  官  蔡  國  卿
右正本證明與原本無異。
如不服本判決，應於判決送達後十日內，向本院提出上訴狀。
                                          書記官  邱  靜  銘
中      華      民      國      九十      年      三    月    二十三    日
附錄本案判決論罪科刑之法條
刑法第三百零六條第一項：
無故侵入他人宅、建築物或附連圍繞之土地或船艦者，處一年以下有期徒刑、拘役或
三百元以下罰金。
刑法第三百二十條第一項：
意圖為自己或第三人不法之所有，而竊取他人之動產者，為竊盜罪，處五年以下有期
徒刑、拘役或五百元以下罰金。
刑法第三百二十一條第一項第三款：
犯竊盜罪而有左列情形之一者，處六月以上五年以下有期徒刑：
三、攜帶兇器而犯之者。
附表：被告竊盜犯罪事實一覽表
┌──┬───────┬──────┬─────┬───┬───────┐
│編號│  犯罪時間    │犯罪地點    │犯罪所得  │被害人│犯罪方法      │
├──┼───────┼──────┼─────┼───┼───────┤
│１  │八十七年十二月│高雄縣湖內鄉│黃金項鍊二│乙○○│自後門侵入李金│
│    │二十四日八時五│忠興村中正路│條、黃金戒│之母  │芳住處，竊盜得│
│    │十分          │二段三三之一│指二只，共│      │手後，當場被發│
│    │              │號          │計一萬五千│      │覺後逃逸      │
│    │              │            │元        │      │              │
├──┼───────┼──────┼─────┼───┼───────┤
│２  │八十八年六月二│高雄市左營區│行動電話一│丁○○│以自備鑰匙打開│
│    │十日十四時三十│蓮潭路與勝利│支，市價約│      │ＸＺ─八一六五│
│    │分許          │路口停車場內│一萬元    │      │號汽車車門，竊│
│    │              │            │          │      │取有內物品，並│
│    │              │            │          │      │攜帶其所有之兇│
│    │              │            │          │      │器螺絲起子三把│
│    │              │            │          │      │、瑞士刀及小刀│
│    │              │            │          │      │各一把。      │
├──┼───────┼──────┼─────┼───┼───────┤
│３  │緊接編號２之犯│同右        │行動電話一│葉天水│同右，侵入ＺＡ│
│    │罪時間        │            │支，市價約│      ├─一五三號營業│
│    │              │            │二萬元    │      │小客車行竊。攜│
│    │              │            │          │      │帶兇器同右。  │
├──┼───────┼──────┼─────┼───┼───────┤
│４  │八十八年七月一│高雄市九如二│硬幣三百元│辛○○│趁被害人未關車│
│    │日二十一時    │路三二○號前│          │      │門，侵入ＹＮ─┤
│    │              │            │          │      │九○八號營業小│
│    │              │            │          │      │客車內行竊    │
├──┼───────┼──────┼─────┼───┼───────┤
│５  │八十八年七月九│高雄縣鳳山市│二百九十元│甲○○│以螺絲起子撬開│
│    │日十五時三十分│中崙路五七九│皮包一只、│      │ＹＰ─九○六號│
│    │              │巷          │計算機一台│      │營業小客車門鎖│
│    │              │            │          │      │，竊取車內之物│
│    │              │            │          │      │。            │
├──┼───────┼──────┼─────┼───┼───────┤
│６  │同右          │同右        │二十元    │壬○○│趁Ｐ５─九七○│
│    │              │            │          │      │號營業小客車車│
│    │              │            │          │      │門鎖已壞，進入│
│    │              │            │          │      │車內竊取財物  │
└──┴───────┴──────┴─────┴───┴───────┘


司法院資訊處製作；財團法人民間司法改革基金會備份。
